臺灣板橋地方法院刑事判決　　　　　　 100年度易字第2985號
公　訴　人　臺灣板橋地方法院檢察署檢察官
被　　　告　朱峻毅
上列被告因違反毒品危害防制條例案件，經檢察官提起公訴（10
0 年度毒偵字第5185號) ，被告於本院準備程序中就被訴事實為
有罪之陳述，經本院裁定進行簡式審判程序，判決如下：
    主  文
朱峻毅施用第二級毒品，累犯，處有期徒刑捌月。
    事  實
一、朱峻毅前因施用毒品案件，經本院以91年度毒聲字第3820號
    裁定將其送往勒戒處所觀察、勒戒後，認無繼續施用毒品之
    傾向，於民國91年12月12日執行完畢釋放，並經臺灣板橋地
    方法院檢察署檢察官以91年度毒偵字第4057號為不起訴處分
    確定；復於上開觀察、勒戒執行完畢後5 年內，又因施用毒
    品案件，經本院以93年度簡字第4999號判處有期徒刑5 月確
    定，於94年1 月12日易科罰金執行完畢；再因施用毒品案件
    ，經臺灣臺北地方法院以96年度簡字第1894號判處有期徒刑
    1 年，減為有期徒刑6 月，於96年11月13日易科罰金執行完
    畢。復因施用毒品案件，經本院分別以97年度簡字第8462號
    、97年度易字第2929號判處有期徒刑6 月、6 月，並以98年
    度聲字第1647號裁定定應執行刑為有期徒刑10月確定；再因
    施用毒品案件，經本院以98年度易字第1172號判處有期徒刑
    7 月，嗣經臺灣高等法院以98年度上易字第1645號判決上訴
    駁回而確定；上開各罪經送監接續執行，於99年8 月13日縮
    刑期滿執行完畢( 於本案構成累犯) 。再因施用毒品案件，
    分別經本院以100 年度易字第500 號、100 年度易字第1594
    號判決各判處有期徒刑8 月、6 月( 現在監執行中) ，詎其
    仍不知悔改，基於施用第二級毒品甲基安非他命之犯意，於
    100 年5 月17日某時許，在新北市土城區土城運動公園內，
    以將甲基安非他命置於玻璃球燒烤後吸食其煙霧之方式，施
    用第二級毒品甲基安非他命1 次( 起訴書略載施用之時間、
    地點及方式部分，茲予以補充) ，嗣於同年月21日晚間7 時
    40分許，因朱峻毅為施用毒品列管人口，自行至警局，由員
    警對其採尿送驗，結果呈安非他命類陽性反應，始悉上情。
二、案經新北市政府警察局中和第一分局移送臺灣板橋地方法院
    檢察署檢察官偵查後提起公訴。
    理  由
一、程序方面：按除被告所犯為死刑、無期徒刑、最輕本刑為3
    年以上有期徒刑之罪或高等法院管轄第一審案件者外，於第
    一次審判期日前之準備程序進行中，被告先就被訴事實為有
    罪之陳述時，審判長得告知被告簡式審判程序之旨，並聽取
    當事人、代理人、辯護人及輔佐人之意見後，裁定進行簡式
    審判程序，刑事訴訟法第273 條之1 第1 項定有明文。經核
    ，本件被告朱峻毅所犯係死刑、無期徒刑、最輕本刑為3 年
    以上有期徒刑以外之罪，其於準備程序中就被訴事實為有罪
    之陳述，經法官告知簡式審判程序之旨，並聽取公訴人、被
    告之意見後，本院爰依首揭規定，裁定簡式審判程序，合先
    敘明。
二、經查，上揭事實業據被告於本院準備程序及審理時坦承不諱
    ，而被告於前揭時、地，為警所採尿液送送驗結果，發現確
    有甲基安非他命陽性反應，亦有臺灣檢驗科技股份有限公司
    100 年6 月13日濫用藥物檢驗報告、新北市政府警察局中和
    第一分局毒品案犯罪嫌犯人姓名及代碼對照表各1 份在卷可
    憑，足認被告前開自白應與事實相符，應予信實。又被告前
    因施用毒品案件，經本院以91年度毒聲字第3820號裁定將其
    送往勒戒處所觀察、勒戒後，認無繼續施用毒品之傾向，於
    91年12月12日執行完畢釋放，並經臺灣板橋地方法院檢察署
    檢察官以91年度毒偵字第4057號為不起訴處分確定；復於上
    開觀察、勒戒執行完畢後5 年內，反覆再犯如事實欄所載多
    次之施用毒品犯行，有臺灣高等法院被告前案紀錄表附卷可
    憑，顯見其再犯率甚高，原實施之觀察、勒戒及強制戒治
    ，已無法收其實效，即應直接依該條例第10條處罰（最高法
    院97年度第5 次刑事庭會議決議、98年度台非字第12號、第
    56號判決意旨參照）。綜上所述，本件罪證明確，被告犯行
    洵堪認定，應予依法論科。
三、按甲基安非他命係毒品危害防制條例第2 條第2 項第2 款所
    規定之第二級毒品，故核被告所為，係犯該條例第10條第2
    項之施用第二級毒品罪，其施用前持有甲基安非他命之低度
    行為，應為施用之高度行為所吸收，不另論罪。又被告前有
    如事實欄所載之論罪科刑執行情形，有臺灣高等法院被告前
    案紀錄表附卷可憑，其於受徒刑執行完畢後5 年內，故意再
    犯本件有期徒刑以上之罪，為累犯，應依刑法第47條第1 項
    加重其刑。爰審酌被告前經觀察、勒戒仍未能戒斷其施用毒
    品之惡習，惟其犯後坦承其過，態度良好，核施用毒品屬於
    自殘行為，犯罪手段尚屬輕微，及其犯罪動機、目的、生活
    狀況、智識程度、所生危害等一切情狀，量處如主文所示之
    刑，以資懲儆。
據上論斷，應依刑事訴訟法第273 條之1 第1 項、第299 條第1
項前段，毒品危害防制條例第10條第2 項，刑法第11條前段、第
47條第1項，判決如主文。
本案經檢察官林錦鴻到庭執行職務。
中    華    民    國    100   年    9   月    30    日
                      刑事第十庭  法  官    陳  昭  筠
上列正本證明與原本無異。
如不服本判決，應於判決送達後10日內敘明上訴理由，向本院提
出上訴狀 (應附繕本) ，上訴於臺灣高等法院。其未敘述上訴理
由者，應於上訴期間屆滿後20日內向本院補提理由書「切勿逕送
上級法院」。
                                書記官  黃文儀
中    華    民    國   100    年    10    月    3     日
附錄本案論罪科刑法條全文
毒品危害防制條例第10條
施用第一級毒品者，處 6 月以上 5 年以下有期徒刑。
施用第二級毒品者，處 3 年以下有期徒刑。